Inventaris van het archief van ir. P.H. Bosboom [geboren 1911], 1941-1984
Nationaal Archief, Den Haag
- Stukken betreffende de Nederlandse Spoorwegen., 1.
  - Commissie Centrale Planning (CCP) Verslagen, 1966-1968; 5
    - Capaciteit Amersfoort. Utrecht-CS. Voorstadstations., 117
    - Automatisering treinenloop., 118
    - Randstad-spoormaterieel. Automatisering treinenloop., 119
    - Amsterdam-CS (capaciteit). Projectingenieur., 120
    - Expres-treinen., 121
    - Capaciteit Amsterdam-CS. Amersfoort. Willemstunnel., 122
    - Procesbeheersing treinenloop., 123
    - Electrificatie Oldenzaal - Bentheim., 124
    - Spoorslag '70., 125
    - Buurtspoormaterieel. Automatisering treinenloop. Houten versus Nieuwe Gein., 126
    - ATB. Utrecht-CS. Willemstunnel. Hoek van Holland. Brug te Dordrecht. Oldenzaal - Bentheim., 127
    - Begeleiding Spoorslag '70., 128
    - Divers regionaal overleg., 129
    - Automatisering treinenloop., 130
    - Ontwerp capaciteit seinwezen. Bijlmermeer., 131
    - Amsterdam-Centraal - Amsterdam-Amstel., 132
    - Samengebruik Amsterdam-Amstel en Metro., 133
    - Spoorslag '70. Materieeltechniek., 134
    - Voorschoten. Utrecht-CS., 135
    - Nevenlijnen. Voorschoten. Vlaardingen. Utrecht-CS. Amsterdam., 136
    - Automatisering treinenloop. Metro Rotterdam. Agglomeratie Den Haag., 137
    - Organisatie van de planning., 138
  - Voorbereiding van de vernieuwing Stimurail Spoorslag 70 Spoor naar 75, 6
    deel 1
    - Analyse van de plaats van de NS in de samenleving., 1
    - Dossier ontwikkeling van de planologie in de loop van 1964., 2
    - Inleiding Spoor naar 75., 3
    - Dossier Commissie Reizigersvervoer over de consequenties van Spoorslag 70., 4
    - Verslagen besprekingen directie en Chef van Dienst over het jaar 1968., 5
    - Expresgoed. Bagagevervoer. Postvervoer. Spoorslag 70., 6
    - Dossier behandeling toekomstplannen in de Raad van Commissarissen., 7
    - Behandeling rapport Spoor naar 75., 8
    - Uitgangspunten en normen Spoorslag 70., 9
    - Stimurail verslagen., 10
    - Kritiek over de verhouding Stimurail - overheid., 11
    - Samenstelling Stimurail., 12
    - Stimuplan., 13
    - Stimurail. Besparing en moderniseringsplan., 14
    - Planning materieelbehoefte Spoorslag 70., 15
    - Weg en Werken aspecten Spoorslag 70., 16
    - Materieelaspecten Spoorslag 70., 17
    - Voorbereiding dienstregeling 1969-1971., 18
    - Aspecten Spoor naar 75 in de diensten., 19
    - Dienstregeling Spoorslag 70., 20
  - Voorbereiding van de vernieuwing, 7
    deel 2
    - Rapportering invoering Spoorslag 70. Kosten van de reizigersdienst. Exprestreinen. Begeleidingsprocedure. Invoering Huisstijl., 21
    - Station Amersfoort., 22
    - Plaatskaartenverkoop in de trein., 23
    - Commissie Reizigersvervoer., 24
    - Geel schilderen materieel., 25
    - Morgen begint Spoorslag 70., 26
    - Rapport Spoor naar 75., 27
    - Spoor naar 75 in de Raad van Commissarissen., 28
    - Directieperikelen., 29
    - Dienstregeling Spoorslag 70., 30
    - Materieelinzet 1970., 31
    - Spoorslag 70 en verder., 32
    - Dienstregelingpatronen Spoorslag 70., 33
    - Aandachtspunten Spoorslag 70., 34
    - Bedrijfsplan 1973., 35
  - Samenvatting van de actie Spoorslag 70 Een nabeschouwing, 1973; 8
    - Samenvatting van de actie Spoorslag 70., 1
    - Een nabeschouwing., 2
  - Automatische Trein Beinvloeding (ATB) Verwikkelingen en besluitvorming, 1961-1971; 9
    - Globaal overzicht van ontwikkeling van de Automatische Trein Beïnvloeding. Nabeschouwing maart 1973., 1
    - Moderniseringsplan 1962 waarin nog geen ATB., 2
    - Februari 1962 Voorstel aan commissarissen ATB., 3
    - 8 januari 1962 treinramp Harmelen. Versterkte aandacht voor een soort treinbeïnvloeding., 4
    - Poging de zware eisen ingevolge een dogmatisch ATB-systeem af te zwakken., 5
    - Baanvaksnelheden., 6
    - Invoeringsplan ATB. Bespreking invoeringsplan in de CCP., 7
    - CCP. ATB werkgroep komt onder de CCP omdat het invoeringsplan organisatorisch en financieel niet haalbaar blijkt., 8
    - Kostenraming invoeren ATB. Behandeling ATB in de CCP aug.-dec. 1963., 9
    - Rapport studiecommissie ATB, technische en administratieve problemen., 10
    - Opvoering snelheid reizigerstreinen tot 140 km/uur met betrekking tot de ATB., 11
    - Consequenties van de ATB voor de goederendienst., 12
    - Invloed van de ATB op de rijtijden., 13
    - ATB op de grensbaanvakken., 14
    - Moderniseringsplan Amersfoort - Almelo. Behandeling in de CCP., 15
    - CCP. Snelheidsbeperking. Remkriterium voor electrische locomotieven., 16
    - Vernieuwde programmering van het moderniseringsplan., 17
    - Voorstel moderniseringsplan aan commissarissen. Uitleg ATB-systeem aan commissarissen. (Commissarissen voelden zich verrast)., 18
    - Modernisering inclusief ATB Almelo - Duitsland, Zwolle - Arnhem., 19
    - De minister van Verkeer en Waterstaat keert zich tegen het door de NS voorgestelde ATB-systeem. Introduction de l'attelage automatique dans les chemins de fer européens., 20
    - Reactie van directeur Koster op het standpunt van de minister., 21
    - Kritiek van ingenieur Bosboom op het ATB-systeem. Brief aan de minister van Verkeer en Waterstaat., 22
    - Ook een aantal commissarissen uiten hun twijfel over het ATB-systeem. Beschouwing directieverantwoordelijkheid versus regeringsverantwoordelijkheid. Onenigheid binnen de directie., 23
    - Modernisering Zwolle - Emmen inclusief ATB., 24
    - Brief van Directoraat Generaal met aanwijzingen waarbij practisch aan het door NS voorgestelde ATB-systeem wordt voorbijgegaan., 25
    - Discussienota NS - Directoraat. (Binnen de organisatie van NS omstreden). Amsterdam - Utrecht - Arnhem. Veiligheidseisen., 26
    - Beschouwingen over het voorgestelde ATB-systeem door directeur de Bruin, de CCP, chef Exploitatie, chef Financiële Dienst., 27
    - CCP behandelt de moeilijkheden waarin de NS door het ATB-systeem is geraakt., 28
    - Regering houdt vast aan het beveiligen van gevaarpunten in plaats van het door NS voorgestelde continue ATB-systeem., 29
    - Studie over de mogelijkheid van een discontinu systeem., 30
    - CCP behandeling discontinue ATB, het remkriterium, programma van eisen. Amsterdam - Arnhem. Al of niet ATB., 31
    - Studie van de CCP betreffende de voortzetting van het moderniseringsplan en de ATB., 32
    - Ontwerpcapaciteit. CCP over discontinue toepassing, het remkriterium, schadekans., 33
    - Brief van directeur Koster aan Verkeer en Waterstaat. Antwoord van Verkeer en Waterstaat waarbij V&W het discontinue systeem blijft voorstaan., 34
    - CCP bespreking directie waarbij de gehele problematiek opnieuw wordt doorgenomen., 35
    - Rapport studiecommissie ATB aan de CCP. Een overzicht van de gerezen moeilijkheden., 36
    - Klachten over de leverancier., 37
    - ATB-problemen in de CCP., 38
    - Rapportering aan Verkeer en Waterstaat., 39
    - Ingevolge de wens van de minister wordt opnieuw het discontinue systeem bekeken., 40
    - Voortgang van de invoering van de ATB nadat de NS onder nieuwe leiding in een viertal jaren het door NS voorgestelde systeem heeft beproefd., 41
    - Kosten van de ATB Woerden - Den Haag en Gouda - Rotterdam., 42
    - Spoorwegongeval bij Duivendrecht; het ontbreken van ATB., 43
    - Vrees van Verkeer en Waterstaat voor het laten vallen van het zware remkriterium., 44
    - Snelheidsbeperkingen in de ATB., 45
  - Veiligheid Gevarenkans Storingen, 10
    - Organisatie Exploitatie., 1
    - Materieelstoringen., 2
    - Samenwerking met Materieel en Werkplaats., 3
    - Studie gevarenkans 1967., 4
    - Hoofdproblemen veiligheid Electriciteit en Seinwezen 1966., 5
  - Dienst van Exploitatie Districten en verkeersleiding, 1958-1968; 11
    - Organisatie van de districten. Onder president-directeur F.Q. den Hollander werden de voormalige inspecties omgezet in districten., 1
    - Organisatiefilosofie in de dienst van Exploitatie., 2
    - Organisatie van de districten waarbij de chef van het exploitatiedistrict (CED) werd ingevoerd., 3
    - Organisatie van de dienst van Exploitatie oude vorm en oude verkortingen., 4
    - Organisatie van het district., 5
    - Taakbeschrijvingen., 6
    - Beschouwing chef Exploitatie over de organisatie van de dienst van Exploitatie., 7
    - Rede van de chef Exploitatie voor de CED's., 8
    - Districtsorganisatie., 9
    - Brief chef Exploitatie aan directeur Koster., 10
    - Het functioneren van de Ep-organisatie., 11
    - Het organisatiebeleid van Ep., 12
    - Het organisatiewerk binnen Ep., 13
    - Organisatie van de Verkeersleiding. De treinregelingsbureaux van de districten worden vervangen door verkeersleidingsposten. Centraal wordt de treindienstleiding beheerst door het overkoepelingsbureau te Utrecht. Dit dossier geeft een inzicht in deze ingrijpende reorganisatie., 14
    - Materieeltechnische taken in de organisatie van Ep., 15
    - Personeelstaken in de organisatie van Ep., 16
    - De organisatie van Ep in stellingen., 17
    - Ontwikkeling van de efficientie bij Ep van 1959 tot 1968., 18
  - Dienst van Exploitatie Organisatievraagstukken Rayons, 1963-1968; 12
    - Het omvormen van de organisatie van de hoofdstations tot Rayonorganisatie. Van 1965-1968., 1
    - De Rayonorganisatie., 2
    - Verslagen van de werkgroep Toekomstige organisatie Lijndienst (TOL)., 3
    - Organisatie proefrayon Deventer., 4
    - Voorschriften Rayonorganisatie 1968., 5
    - Proefrayon Eindhoven., 6
    - 1975 Nieuwe discussie Rayonorganisatie., 7
  - Reorganisaties van Diensten Financieel en Economisch Weg en Werken Personeel, 13
    - Organisatie Financieel Economische Dienst 1968., 1
    - Verslagen van de Organisatiecommissie Dienst Personeelszaken 1962., 2
    - Organisatie van de Dienst Weg en Werken 1968., 3
    - Organisatie van de Dienst van Vervoer 1968., 4
    - Organisatie van de Dienst van Materieel en Werkplaats. Reorganisatie 1964-1965., 5
    - Taakbeschrijvingen Materieel en Werkplaats., 6
    - Productiviteit van de Hoofdwerkplaats Tilburg., 7
    - Localisatie van de Wagenwerkplaatsen., 8
  - Reorganisaties van de Diensten Electriciteit en Seinwezen, 1964-1965; 14
    - Reorganisatie van de Dienst van Electriciteit en Seinwezen., 1
    - Besparingen tengevolge van verhoogde veiligheid bij moderne seinwezeninrichtingen., 2
    - Energievoorziening voor de electrische tractie., 3
    - Overwegbeveiliging januari 1970., 4
    - Onderzoek tot organisatorische integratie van Es en Ww. Vorming van de Dienst voor Infrastructuur., 5
    - Benoeming chef van de Dienst van Infrastructuur., 6
  - Het voortbestaan van de Nevenlijnen Onenigheid NS en Regering Besluitvorming, 1966-1970; 15
    - Onderzoek naar tramvervangende busdiensten in 1966., 1
    - Op verzoek van de regering worden 15 niet-rendabele lijnen aangemeld. Gevraagd wordt of voor deze lijnen de geldende regelen zullen worden toegepast., 2
    - Staatssecretaris Keyzer wil een zestal lijnen sluiten., 3
    - Voorstel voor vereenvoudigde exploitatie van een aantal nevenlijnen. Introductie centrale radio-verkeersleiding (CRVL)., 4
    - Nevenlijnen in interne rapportering., 5
    - Brief aan de minister van Verkeer en Waterstaat naar aanleiding van de Tweede Nota Ruimtelijke Ordening., 6
    - Vragen uit de Eerste en Tweede Kamer en de antwoorden van NS., 7
    - Brief aan Commissarissen., 8
    - Brief aan het ministerie van Verkeer en Waterstaat., 9
    - Vereenvoudiging Exploitatie Nevenlijnen., 10
    - Rapport nevenlijn naar Groningen april 1967., 11
    - Brief aan Directeur-Generaal van het Verkeer., 12
    - Voorstel CRVL., 13
    - Exploitatie Nevenlijnen. Rapport van het Raadgevend Efficiencie Bureau Amsterdam 1967., 14
    - Werkgroep Vereenvoudigde Exploitatie., 15
    - Verslagen van de werkgroep Vereenvoudigde Exploitatie. Introductie van de vereenvoudigde centrale verkeersleiding (VCVL)., 16
    - Brief van de Dienst van Seinwezen. CRVL contra VCVL., 17
    - Verzoek definitieve toepassing CRVL., 18
    - Dienstregelingen., 19
    - Behandeling in de CCP van de Vereenvoudigde Exploitatie Nevenlijnen., 20
    - Verzoek toepassen CRVL Sauwerd - Delfzijl., 21
    - Correspondentie over kostenaspecten., 22
    - Indrukken na een jaar CRVL Groningen - Roodeschool., 23
    - Project Groningen - Delfzijl., 24
    - Bespreking Commissarissen., 25
    - Vereenvoudigde Exploitatie op een zestal diesel-baanvakken., 26
    - De actie van Staatssecretaris Keyzer om een vijftal nevenlijnen te sluiten doet groot rumoer ontstaan., 27
    - Verslagen van de invoering van de Radio Verkeersleiding., 28
    - Volledige invoering CRVL., 29
    - Overzicht sluitingsactie 15 lijnen. februari 1968., 30
  - Het voortbestaan van de Nevenlijnen Rapporten per lijn, reizigersvervoer, 16
    - Studies 1965-1966. Optimale omvang van het net., 1
    - Sauwerd - Roodeschool., 2
    - Groningen-Delfzijl., 3
    - Zwolle - Emmen., 4
    - Grensovergang Winterswijk., 5
    - Zevenaar - Winterswijk., 6
    - Zwolle - Wierden., 7
    - Arnhem - Winterswijk., 8
    - Apeldoorn - Winterswijk., 9
    - Santpoort - IJmuiden., 10
    - Neede - Borculo., 11
    - Groningen - Nieuweschans., 12
    - Zuidbroek - Ter Apel., 13
    - Almelo - Mariënberg., 14
    - Tramlijn Ede - Wageningen., 15
    - Tramwegen op Zuid-Beveland., 16
    - Sneek - Stavoren., 17
    - Heerhugowaard - Hoorn., 18
    - Heerlen - Schin op Geul., 19
    - Gouda - Alphen aan den Rijn., 20
    - Baarn - Den Dolder., 21
    - Utrecht - Veenendaal - Rhenen., 22
  - Het goederenvervoer. Commissie Goederenvervoer (CGV) Verslagen, 1955-1962; 17
    - De organisatie van de wagenverdeling., 1
    - Wagenparkrapport 1964., 2
    - Douaneloods Amsterdam Doklaan., 3
    - Groepswagenverdeling 1958., 4
    - Verslag commissie Kwaliteits-verbetering Goederenvervoer. Rangeerterrein linker-Maasoever. Algemeen Goederendienst., 5
    - Tramlijn Appelscha- Steenwijk., 6
    - Commissie Goederenvervoer, beremming goederentreinen. Wagengebruik. Dataprocessing. Hoogovens. Zandvervoer Hoek van Holland., 7
    - CGV beleid, rangeerstations, wagens huren of bouwen., 8
    - Statistiek Wagenladingvervoer., 9
    - CGV prognose tot 1980., 10
    - CGV processing, rangeerstation Kijfhoek, prognose 1980, visie directeur Wansink., 11
    - CGV specialisatie wagenpark, simulatiemodel treindienst, snel- en expresgoed., 12
    - Inventarisatie onderwerpen, bietenvervoer Zuid-Beveland, Wagenparkrapport 1964., 13
    - Rangeerstation Linker-Maasoever., 14
    - Opvoering snelheid goederentreinen., 15
    - Plan Kijfhoek. Technische eisen., 16
    - Kwaliteitsonderzoek wagenladingvervoer., 17
    - CGV lengte inhaalsporen, goederenmaterieel, wagenhuren, specialisatie wagenpark, toekomstige snelheid en lengte van goederentreinen., 18
    - CGV Goederenstations Rotterdam, wagengebruik., 19
    - Beperking wagengewicht op bepaalde lijnen., 20
    - CGV Overzicht in behandeling zijnde onderwerpen, deelneming aan europese palletpool., 21
    - Verbetering complex Venlo-Blerick., 22
    - CGV moeilijkheden in de winterperiode, schokvrije wagens, wagengebruik per serie., 23
    - Opvoering dienstregelingssnelheid., 24
    - CGV prognose wagenladingvervoer., 25
    - CGV rentabiliteit van enkele wagentypen., 26
    - Onderhoud goederenmaterieel., 27
    - CGV verbetering rentabiliteit., 28
    - CGV vervoersduur plaatsingstijd van wagens, sluiting van laad- en losplaatsen., 29
    - Plaatsingsenquête., 30
    - Onderhoud goederenmaterieel., 31
    - Procesbeheersing goederenvervoer., 32
    - Electrificatie Arnhem-Emmerik en Venlo-Kaldenkirchen., 33
    - Vervoerstoename Venlo - Kaldenkirchen., 34
    - CGV procesbeheersing, Rijnmondgebied., 35
    - Tramlijn Echt naar Echt-dorp., 36
    - CGV de Westlandse Stoomtram, expresgoed, Zeeuws Vlaanderen., 37
    - Ontwikkeling ontvangsten goederenvervoer., 38
    - Rentabiliteit., 39
    - Dienstmaterieel., 40
    - Bietenvervoer., 41
    - Rangeerstation Susteren, Betuwelijn, Expresgoed, Douane, rentabiliteit., 42
    - Goederenvervoer nevenlijnen., 43
    - CGV Wagenparkrapport., 44
    - Wagenparkrapport 1963., 45
    - CGV dienstvervoer., 46
    - CGV extra kosten vorstperiode, bietenvervoer., 47
    - Goederenwagenpark., 48
    - Wagenbehandeling district Rotterdam. Localisatie wagenwerkplaatsen., 49
    - Wagengebruik internationaal., 50
    - Kosten goederenvervoer., 51
    - Autolaadkisten., 52
    - Goederenvervoer op enkele tramlijnen., 53
    - Dienstregeling kolentreinen uit Limburg., 54
    - Goederenvervoer over de Betuwelijn., 55
    - Kostenstijging goederenvervoer. Het wagengebruik. Internationale leegloop., 56
    - Statistieken gebruik van het goederenmaterieel., 57
    - Statistieken goederenvervoer., 58
  - Commissie Goederenvervoer Verslagen, 1964-1966; 18
    - Rangeerterrein Susteren. Goederenloodsen. Goederenmaterieel. Douanebehandeling. Centralisatie vrachtberekening. Commissie Operations Research., 59
    - Susteren. Capaciteittekort rangeerstations. Taak en werkwijze van de commissie Operations Research., 60
    - Sluiting losplaatsen. Rangeerterreinen. Olievervoer., 61
    - Ontwikkeling goederenvervoer 1954-1956., 62
    - Lijnen Westlandse Stoomtram., 63
    - Sluiten laad- en losplaatsen., 64
    - Mogelijkheden binnenlands rail-wegvervoer., 65
    - Rentabiliteitsonderzoek. Tramlijnen. Procesbeheersing., 66
    - Uitbreiden rangeercapaciteit., 67
    - Kwaliteit goederenvervoer., 68
    - Omvang wagenladingvervoer., 69
    - Locomotiefparkrapport. Sluiting lijn Axel - Hulst - de Klinge, 70
    - Nuttig wagengebruik., 71
    - Rentabiliteit bietenvervoer., 72
    - Uitbreiding rangeercapaciteit. Axel - de Klinge. Locomotiefparkrapport., 73
    - Rentabiliteitsberekening aanschaf goederenwagens., 74
    - Uitbreiding rangeercapaciteit. Axel - de Klinge. Locomotiefparkrapport., 75
    - Wagenparkrapport. Bietenvervoer. Dienstmaterieel., 76
    - Dienstmaterieel., 77
    - Wagenparkrapport 1964., 78
    - Prognose wagenladingvervoer 1980., 79
    - Inventarisatie in behandeling zijnde onderwerpen., 80
    - Rangeerterrein Rosendaal., 81
    - Analyse van het bietenvervoer., 82
    - Dienstmaterieel., 83
    - Douanebehandeling. Mogelijk tracee voor de verbinding Kijfhoek met de Betuwelijn. Goederendienst op de Schiphollijn., 84
    - Procesbeheersing goederenvervoer. Exploitatie in Zeeuws-Vlaanderen. Buitenprofielvervoer. Invoering van de automatische koppeling. Dienstmaterieel., 85
    - Ontwikkeling intensiteit van het wagengebruik., 86
    - De brug bij Westervoort., 87
    - Automatische koppeling. Expresstukgoedvervoer. Hoorn - Medemblik., 88
    - Inventarisatie. Expresstukgoedvervoer. Exploitatie in Zeeuws-Vlaanderen., 89
    - Simulatiemodel goederendienst. Dienstmaterieel. Selex-apparatuur., 90
    - Containervervoer., 91
    - Vrachtstukgoed Van Gend en Loos., 92
    - Doelmatigheid wagengebruik., 93
    - Met schokmeters geregistreerde schokken., 94
    - Dienstmaterieel. Hoorn - Medemblik. Van Gend en Loos., 95
    - Van Gend en Loos. Zijlijnen in Noord-Holland. Grindvervoer voor eigen gebruik. Containervervoer. Automatische koppeling. Zwolle - Emmen., 96
    - Wagenparkrapport 1965., 97
    - Vrachtvervoer luchthaven Schiphol., 98
    - Gebruik van de bagageafdeling in de treinen. Stukgoederenvervoer van en naar Schiphol., 99
    - Simulatiemodel goederendienst. Rangeerstations., 100
    - Rentabiliteit WSM-net., 101
    - Asbelastingen. Simulatiemodel goederendienst. Rangeerstations. Dienstmaterieel. Stukgoedvervoer. Systeemgegevensverwerking goederendienst (SGG)., 102
    - Olievervoer in tankwagens., 103
    - Wagenparkrapport 1966., 104
    - Van Gend en Loos. Rentabiliteit zijlijnen. SGG-projekt., 105
    - Van Gent en Loos. SGG-projekt. Dienstmaterieel., 106
    - Dienstmaterieel houtbereidingsinrichting. Zandvervoer. Computerdienstregeling., 107
    - Doelmatigheid wagengebruik. Wergroep zijlijnen. Los- en laadtermijn. Automatische koppeling., 108
    - Rentabiliteitsonderzoek goederenlijnen., 109
    - Doelmatigheid wagengebruik. Dienstmaterieel., 110
    - Zijlijnen in Friesland. Wagenparkrapport., 111
    - Onderhoud goederenmaterieel., 112
    - Gevolgen sluiting los- en laadplaatsen., 113
  - Commissie Goederenvervoer Verslagen, 1967-1972; 19
    - Blerick. Onrendabele goederenlijnen. Vervoer van gevaarlijke stoffen. Wagenparkrapport., 114
    - Automatische koppeling., 115
    - Gevolgen mijnsluiting in Limburg. Enschede - Broekheurne. Grensbaanvakken. Zeeuws-Vlaanderen. Zoutvervoer. Stiens - Dokkum., 116
    - Onrendabele goederenlijnen. Dienstmaterieel Spoorweg Bouwbedrijf. Rangeerterrein Kijfhoek., 117
    - Goederenlijn Stiens - Minnertsga., 118
    - Doelmatigheid wagengebruik., 119
    - Wagengebruik 1967., 120
    - Computerdienstregeling. Automatische koppeling. Wagengebruik., 121
    - Wagenparkrapport 1967., 122
    - Doelmatigheid wagengebruik., 123
    - Dienstmaterieel., 124
    - Gevaarlijke stoffen. Automatische koppeling. Goederenlijnen Friesland., 125
    - Werkgroep Gevaarlijke Stoffen., 126
    - Van Gend en Loos., 127
    - Gevaarlijke Stoffen. Van Gend en Loos. Zuid-Beveland. Havens-Oost in Amsterdam. Kijfhoek., 128
    - Technische ontwikkeling van het goederenmaterieel., 129
    - Lengte goederensporen en treinlengten., 130
    - Van Gend en Loos., 131
    - Rangeerterrein Kijfhoek., 132
    - Onderhanden zijnde studies goederenvervoer., 133
    - Dienstregeling internationaal goederenvervoer., 134
    - Systeemgegevensverwerking Goederenvervoer. SGG., 135
    - Van Gend en Loos., 136
    - Zandvervoer., 137
    - Kijfhoek., 138
    - Zeeuws-Vlaanderen. Zandvervoer. Goederenmaterieeltechniek. Toekomststudie. Rentabiliteit goederenlijnen., 139
    - Toekomststudie goederenvervoer., 140
    - Containervervoer., 141
    - Toekomststudie. Containervervoer., 142
    - Containers. Wagengebruik. Europpool., 143
    - Brief chef Economische Zaken over de positie van het goederenvervoer binnen NS., 144
    - Wagenparkrapport 1968., 145
    - Wagenparkrapport., 146
    - Containers. Wagengebruik., 147
    - Toekomststudie goederenvervoer., 148
    - Herstructurering Amsterdam-Rietlanden., 149
    - Intercontainer., 150
    - Bagagevervoer. Rietlanden., 151
    - Statistiek goederenvervoer 1968., 152
    - Dossier Sluiting los- en laadplaatsen., 153
    - Dag-tonnagekaart., 154
    - Electrisch vervoeren van ertstreinen., 155
    - Brief aan de minister inzake wagenlading vervoer., 156
    - Snelheid wagenladingtreinen., 157
    - Gegevensverwerking goederenvervoer., 158
    - Wagenparkrapport 1971., 159
  - Het goederenvervoer op verschillende provinciale lijnen, 20
    - Apeldoorn - Zwolle., 1
    - Enschedé - grens., 2
    - Vlodrop - grens., 3
    - Enschedé - Broekheurne., 4
    - Alkmaar - Warmenhuizen. Hoorn - Medemblik., 5
    - Stiens - Minnertsga. Stiens - Dokkum., 6
    - Neede - Borculo., 7
    - Heerenveen - Lemmer., 8
    - Stiens - Dokkum., 9
    - Stadskanaal - Gieten., 10
    - Axel - Hulst - Klinge., 11
    - Zijlijnen goederenvervoer., 12
    - ATB grensbaanvakken., 13
    - Gasselternijveen - Buinen., 14
    - Noord-Friesland., 15
  - Het goederenvervoer in de regio Rotterdam Rangeerstation Kijfhoek Willemstunnel (aanvankelijke opzet), 1961-1967; 21
    - Rotterdam Ontwerp Willemstunnel 1964., 1
    - Rotterdam Rangeerterrein Kijfhoek., 2
    - Capaciteit Botlekbrug., 3
    - Noodvoorzieningen in verband met capaciteitstekort Linker-Maasoever., 4
    - Oeververbindingen Dordrecht., 5
    - Hoek van Holland Noorderhaven., 6
    - Rangeerterrein Roosendaal., 7
    - Rangeerterrein Kijfhoek (eerste ontwerp)., 8
    - Locomotiefdepot Feijenoord., 9
    - Goederenstation Dordrecht., 10
    - Verslagen Werkgroep Rangeerstations Rotterdam., 11
  - Reizigersvervoer Statistieken Controle en stations Het rijtuigpark, 1962-1972; 22
    - Electrificatie Arnhem - Emmerik., 1